Inventaris van het archief van Directoraat-Generaal voor Diensten, Midden- en Kleinbedrijf en Ordening van het Ministerie van Economische Zaken over de periode (1968) 1986 - 1992
Nationaal Archief, Den Haag
- Taakuitvoering, -1
  - Economische aangelegenheden, -1.82
    - Industrie. Dienstverlening. Handel, -1.824
      - Dienstverlening, -1.824.4
        - Horecabedrijven, -1.824.4:64.024
          - Wijzigen van het aanwijzingsbeleid van exploitanten van wegrestaurants en benzinestations langs rijkswegen, 1982 - 1992; 643 - 646
            - Overleg met diverse belanghebbenden, alsmede het informeren van de Tweede Kamer der Staten-Generaal inzake de vestiging van wegrestaurants langs rijkswegen 1982 - 1992, 646; pak
          - Stukken betreffende het (laten) verrichten van onderzoek op het gebied van de Horeca, 1987 - 1991; 647 - 649
            - Onderzoek naar de bedrijfseconomische positie van weggebonden restaurants 1987 - 1989, 647; pak
            - Onderzoek naar de economische positie van weggebonden wegrestaurants door Research voor Beleid Besloten Vennootschap 1988 - 1989, 648
              80635.1 ( 170.1) Minister van Economische Zaken
            - Onderzoek naar de regelgeving inzake de horeca door de Vereniging van Nederlandse Gemeenten (VNG) 1989 - 1991, 649; pak
        - Accountantsberoep, -1.824.4:657
          - Commissies, werkgroepen en andere vormen van overleg inzake de voorbereiding, totstandkoming en wijziging van de Accountantswet, 1982 - 1992; 650 - 663; 10 pakken en 4 omslagen
            - Informeren van de Tweede Kamer der Staten-Generaal inzake het voorstel voor een nieuwe accountantswet 1982 - 1992, 650; omslag
              Oude rubriekscode: -1.824.4:657
            - Stukken betreffende het voeren van overleg met diverse instanties en ministeries inzake het tot stand komen van de Wet wijziging accountantswetgeving en van de nieuwe accountantswet 1984 - 1992, 651 - 653
              - 1984 - 1991 mei 22 1984 - 1991, 651
                108916.1 ( 104.1) Minister van Economische Zaken
              - 1991 mei 28 - 1992 aug. 1991 - 1992, 652
              - 1992 sep. - dec. 1992, 653
            - Stukken betreffende het behandelen van aangelegenheden met betrekking tot de Commissie Advisering in de Stroomlijning Accountantswetgeving (Commissie Geelhoed) 1988 - 1990, 654 - 660
              - Het voornemen te bevorderen een wet tot wijziging van de Wet op de Registeraccountants in te trekken naar aanleiding van het rapport van de Commissie Advisering Stroomlijning Accountantwetgeving (Commissie Geelhoed) 1988 - 1990, 654
                Oude rubriekscode: -1.824.4.657
              - Instelling, benoeming en ontslag van de leden van de Commissie Geelhoed, alsmede antwoorden op Kamervragen inzake de werkzaamheden van de Commissie Geelhoed 1988 - 1990, 655
              - Vergaderstukken van de Commissie Geelhoed alsmede vergaderstukken van diverse subcommissies 1989, 656
              - Reacties op het rapport van Commissie Geelhoed 1989 - 1990, 657 - 660
                - 1989 juli - okt. 1989, 657
                - 1989 nov. - dec. 1989, 658
                - 1990 feb. 1990, 659
                - 1990 mrt. - sep. 1990, 660; omslag
            - Vergaderstukken van de Projectgroep Nieuwe accountantswet 1990, 661
              108914.1 ( 104.1) Minister van Economische Zaken
            - Het informeren van de minister-president en de minister inzake de behandeling van het Wetsvoorstel Accountantswet in de Ministerraad van 28 juni 1991 1991, 662; omslag
            - Stukken betreffende het instellen van de Commissie Overgangsregeling Nieuwe Accountantswet 1991, 663; omslag
          - Stukken betreffende het beantwoorden van Kamervragen of anderszins informeren van Kamercommissies en Kamerleden, 1982 - 1992; 664 - 668
            - Informeren van de Vaste Commissie voor Economische Zaken van de Tweede Kamer der Staten-Generaal inzake de interpretatie van de artikelen 16 en 18 van de 8e (Europese Gemeenschappen) EG-richtlijn inzake het vennootsrecht voor registeraccountants die de wettelijke controle van jaarrekeningen willen verrichten 1982 - 1992, 664; pak
            - Het beantwoorden van Kamervragen inzake de Stichting Tijdelijke Opleiding tot Accountant-administratieconsulent (STOAA) 1985 - 1992, 665; omslag
            - Informeren van de Commissie voor de Verzoekschriften van de Tweede Kamer der Staten-Generaal inzake het verzoekschrift van de heer R. Bierenbroodspot te Tholen inzake het onrechtmatig gebruik van de accountantstitel 1986 - 1987, 666; omslag
              108850.1 ( 104.1) Minister van Economische Zaken
            - Informeren van de Eerste en Tweede Kamer der Staten-Generaal inzake de regeling in verband met de overgangsregeling in de Wet op de Accountant-administratieconsulenten 1986 - 1987, 667; omslag
              Oude rubriekscode: -1.824.4.4.657
            - Het informeren van de Vaste Commissie voor Economische Zaken van de Tweede Kamer der Staten-Generaal inzake het verzoek van de heer J.W. Rensink om verlenging van de tijdsduur om het accountantsexamen voor accountants-administratieconsulenten af te leggen 1991 - 1992, 668; omslag
          - Stukken betreffende het informeren van de Nationale Ombudsman inzake beroepen met betrekking tot niet-toelating tot de examens AAC (Accountants-administratieconsulenten), 1985 - 1987; 669; pak
          - Stukken betreffende het voorbereiden van het beleid inzake de rol van de accountant bij fraude, 1987 - 1989; 670; omslag
          - Stukken betreffende het (laten) verrichten van een onderzoek naar de positie en opleidingsniveau van registeraccountants en account-administratieconsulenten in relatie tot vergelijkbare beroepsoefenaren in andere Europese Gemeenschap (EG)-lidstaten dan Nederland door Klynveld Kraayenhof, 1988 - 1991; 671; omslag
            Oude rubriekscode: -1.824.4.657.07.85
          - Stukken betreffende het opstellen van de toespraak van minister dr. R.W. de Korte tijdens het NOvAA-congres (Nederlandse Orde van Accountants-administratieconsulenten) De AA de grens over op 31 oktober 1989 te Amsterdam, 672; omslag
          - Stukken betreffende het vaststellen van een regeling, houdende aanwijzing van een ander diploma / bewijsstuk als bedoeld in artikel 10, onder d, van de Wet op de Accountants-administratieconsulenten dat recht geeft op inschrijving als accountant-administratieconsulent, 1989 - 1990; 673; omslag
            108940.1 ( 104.1) Minister van Economische Zaken
          - Stukken betreffende het erkennen van de Accountantsadministratie opleidingen ingevolge artikel 10 onder lid d van de Wet op de Accountants-administratieconsulenten, 1990 - 1992; 674 - 680
            Op volgorde van scholen of opleidingsinstituten
            - Hoger Economisch en Administratief Onderwijs Accountants en Administratieconsulenten (HEAO-AA ) diploma's, algemeen 1990 - 1992, 674; omslag
              108949.1 ( 104.1) Minister van Economische Zaken
            - Hogeschool voor Economische Studies te Amsterdam 1991 - 1992, 675; omslag
            - Hanzehogeschool te Groningen 1991 - 1992, 676; omslag
            - Hogeschool Holland te Amsterdam 1990 - 1992, 677; pak
            - Ichthus Hogeschool te Rotterdam 1990 - 1992, 678; pak
            - Noordelijke Hogeschool Leeuwarden 1991 - 1992, 679; omslag
            - Stichting Hoger Economisch Administratief Onderwijs te Sittard 1991 - 1992, 680; omslag
        - Petrochemische industrie, -1.824.4:665.7
          - Stukken betreffende het beantwoorden van Kamervragen inzake de gevolgen van de accijnsverhogingen voor tankstations langs de Nederlandse grens, 1980 - 1991; 681; pak
        - Filmindustrie, -1.824.4:791.44
          - Stukken betreffende het voorbereiden van een interdepartementale werkgroep inzake Eureka-Audiovisueel, een non-communautair initiatief van Frankrijk, 1988 - 1989; 682; omslag
            Oude rubriekscode: -1.824.109.1
          - Vergaderstukken van de Werkgroep Project Toeleveren en Uitbesteden in de Audiovisuele Sector, 1988 - 1989; 683; omslag
            Oude rubriekscode: -1.824.4:791.44:.07.77
          - Stukken betreffende het toekennen van subsidie aan het Eureka-Audiovisueel project 1990 - 1991 ten behoeve van de internationale samenwerking op het terrein van de technologie om de concurrentiepositie van de Europese audio-visuele sector te versterken, 684; omslag
            Oude rubriekscode: -1.824.4:791.44
      - Handel en ambacht. Internationale economische betrekkingen, -1.824.5
        - Stukken betreffende het (laten) verrichten van onderzoek op het gebied van het handelsregister, internationale economische betrekkingen en toerisme, 1986 - 1991; 685 - 686
          - Het onderzoeken van mogelijkheden om ondernemingen behorend aan een publiekrechtelijk lichaam in het handelsregister op te nemen 1986 - 1991, 685; omslag
            Oude rubriekscode: -1.824.5
            108874.1 ( 104.1) Minister van Economische Zaken
          - Onderzoek naar de mogelijkheden voor samenwerking tussen versspecialisten door Food & Market 1991, 686; omslag
        - Stukken betreffende het beantwoorden van Kamervragen of anderszins informeren van Kamercommissies en Kamerleden op het gebied van de handel, ambacht en horeca-aangelegenheden, 1987 - 1990; 687 - 688
          - Beantwoorden van Kamervragen over de verruiming van het beleid inzake het voor zelfmedicatie vrijgeven van farmaceutische preparaten 1987, 687; omslag
            Oude rubriekscode: -1.824.5:615.9
          - Kamervragen inzake franchising 1990, 688; omslag
        - Stukken betreffende het voeren van overleg met belangverenigingen inzake de instelling van een commissie voor handel en distributie, 1989; 689; omslag
        - Stukken betreffende het behandelen van de nota Gezondheid met beleid, 1991; 690; omslag
          97240.1 ( 123.3) Minister van Economische Zaken
        - Genotmiddelen, -1.824.5.00663
          - Het opstellen van het beleidsplan Alcohol en Samenleving, 1986 - 1991; 691
            Oude rubriekscode: -1.824.5:663
          - Stukken betreffende het beantwoorden van Kamervragen over een onderzoek naar het feit, dat geen verschil in uitwerking bestaat tussen de verscheidene soorten alcoholische dranken, 1988 - 1991; 692; omslag
          - Stukken betreffende het beantwoorden van amervragen inzake de tabaksontmoedigingsbeleid, 1988 - 1992; 693; pak
          - Onderzoek inzake de consequenties van een verandering van de huidige distributiestructuur van alcoholhoudende dranken door het Economisch Instituut voor het Midden- en Kleinbedrijf (EIM), 1989; 694; omslag
          - Stukken betreffende het behandelen van voorstellen met betrekking tot de reclamecode en gedragscode alcoholhoudende dranken, 1989 - 1991; 695; omslag
            108589.1 ( 091.4) Minister van Economische Zaken
          - Stukken betreffende het informeren van de minister inzake de notitie Hoofdlijnen van een nieuwe Alcoholwet, welke moeten stroken met het beleid van de Europese Gemeenschappen (EG), 1989 - 1991; 696; omslag
        - Handelsregister, -1.824.501.61
          - Stukken betreffende het behandelen, opstellen, vaststellen, wijzigen en goedkeuren van wetten, regelgeving, verordeningen en besluiten, 1978 - 1992; 697 - 703
            - Het (mede) opstellen van het Wetsvoorstel ontbinding van rechtspersonen door de Kamer van Koophandel en Fabrieken 1978 - 1991, 697; omslag
              Oude rubriekscode: -1.824.501.61
              108875.1 ( 104.1) Minister van Economische Zaken
            - Het wijzigen van het Besluit bijdragen handelsregister 1979 - 1989, 698 - 699
              - 1979 - 1987, 698; pak
              - 1988 - 1989, 699; omslag
            - Het wijzigen van de Retributieregeling Kamers van Koophandel en Fabrieken 1983 - 1987, 700; omslag
            - Het wijzigen van artikel 26, tweede lid, van de Handelsregisterwet inzake de noodzaak om dwangbevelen door de president van de rechtbank executoir te laten verklaren met betrekking tot het innen van vorderingen 1984 - 1990, 701; omslag
            - Het wijzigen van het Besluit verenigingen en stichtingenregister 1986 - 1992, 702; omslag
              108888.1 ( 104.1) Minister van Economische Zaken
              108908.1 ( 104.1) Minister van Economische Zaken
            - Het wijzigen van het Handelsregisterbesluit 1988, 703; omslag
          - Stukken betreffende het tot stand komen van de Kamer van Koophandel en Fabrieken voor Flevoland, 1983 - 1987; 704; pak
            Oude rubriekscode: -1.824.501.5
            79273.1 ( 150.2) Minister van Economische Zaken
          - Stukken betreffende het voeren van correspondentie met de Amsterdam Financial Centre en het adviseren van de minister over de bijdrage handelsregister in het kader van artikel 22 van de Handelsregisterwet, 1986 - 1990; 705; pak
          - Stukken betreffende het aanpassen van de verdeling van leges over verschillende bij vergunning en ontheffing betrokken instanties in het kader van de Vestigingswet Detailhandel, 1988 - 1989; 706; omslag
        - Vreemdelingenverkeer, -1.824.508
          - Stukken betreffende het beantwoorden van vragen van de Vaste Commissie voor het Midden- en Kleinbedrijf over het Garantiefonds Reisgelden, 1983 - 1987; 707; pak
            Oude rubriekscode: -1.824.508.07
          - Het vaststellen en evalueren van de Subsidieregeling Automatisering Reissector 1984, 1984 - 1986; 708
            Oude rubriekscode: -1.824.508.07.ANVR
            80639.1 ( 170.1) Minister van Economische Zaken
          - Stukken betreffende het beantwoorden van Kamervragen inzake de Nota Recreantenbeleid (NRB) en de Nota Toeristisch Beleid 1985 - 1990, 1985 - 1986; 709; omslag
            Oude rubriekscode: -1.824.508
          - Het informeren van de staatssecretaris over de herstructurering van de Algemene Nederlandse vereniging van VVV's (Vereniging voor vreemdelingenverkeer) ANVV, 1986; 710; omslag
          - Stukken betreffende het adviseren van de staatssecretaris inzake een gesprek tussen het dagelijks bestuur van de Algemene Nederlandse Vereniging van VVV's (Vereniging voor Vreemdelingenverkeer) (ANVV) betreffende de positie van het ANVV in algemene zin binnen het toeristische krachtenveld en haar in ontwikkeling zijnde reorganisatieplannen in het bijzonder, 1986; 711; pak
            Oude rubriekscode: -1.824.508.07.ANVV.07.852
          - Stukken betreffende een evaluatieonderzoek op het gebied van toerisme door de Begeleidingscommissie voor het Onderzoek Toeristisch Productbeleid, 1986 - 1987; 712 - 714
            - Verslagen van vergaderingen 1986 - 1987, 712; pak
              Oude rubriekscode: -1.824.508.NRIT:.07.58
            - Bijlagen, deel 1 1986 - 1987, 713; pak
            - Bijlagen, deel 2 1986 - 1987, 714; pak
          - Horeca aangelegenheden; hotels, motels, pensions, kamerverhuur en dergelijke, -1.824.508.2
            - Stukken betreffende het mede ontwikkelen en invoeren van de Benelux hotelclassificatie van logiesverstrekkende bedrijven en het aanpassen van de normeringen, 1969 - 1986; 715; pak
              Oude rubriekscode: -1.824.508.2BEN
            - Stukken betreffende het informeren van de staatssecretaris inzake de Wet op de omroepbijdragen met betrekking tot de Kortingsregeling Kijkgelden en Luistergelden, 1982 - 1986; 716; pak
              Oude rubriekscode: -1.824.508.2
            - Stukken betreffende het informeren van de minister-president inzake de stijgende werkloosheid in de horeca bij een verbetering van de economische situatie in deze sector, 1985 - 1987; 717; pak
            - Stukken betreffende het goedkeuren van de Verordening Aanduiding Hotel en van de Verordening Benelux Hotelclassificatie Bedrijfschap Horeca, 1987 - 1992; 718
              Oude rubriekscode: -1.824.508.2:07.76
              97878.1 ( 058.3) Minister van Economische Zaken
        - Binnenlandse handel, -1.824.51
          - Plaatsen waar handel wordt uitgeoefend, -1.824.511
            - Stukken betreffende het behandelen van de problematiek van de standplaatsvergunningen, 1986 - 1990; 719; omslag
              Oude rubriekscode: -1.824.511
          - Makelaars, -1.824.512.4
            - Stukken betreffende het informeren van staatssecretarissen, minister en de minister-president op het gebied van de handel, ambacht en horeca-aangelegenheden, 1982 - 1991; 720 - 723
              - Het opstellen van het wetsvoorstel Tweezijdige courtageberekening bij bemiddeling in onroerend goed 1982 - 1991, 720; omslag
                Oude rubriekscode: -1.824.512.4
                108847.1 ( 104.1) Minister van Economische Zaken
              - Informeren van de staatssecretaris en de directeur-generaal inzake het Sociaal Economische Raad (SER)-advies over de bemiddeling in onroerend goed 1985 - 1986, 721; pak
              - Informeren van de Tweede Kamer der Staten-Generaal inzake de afhandeling van de besluitvorming aangaande het (Sociaal Economisch) SER-advies met betrekking tot de bemiddeling in onroerend goed en het voorlopige verslag Wetsontwerp Tweezijdige Courtageberekening 1987 - 1988, 722; pak
              - Informeren van de Tweede Kamer der Staten-Generaal inzake de wetgeving bemiddeling onroerend goed 1991, 723; pak
          - Groothandel, -1.824.513.1
            - Stukken betreffende het voeren van overleg met diverse instanties inzake de problematiek van de groothandel, 1982 - 1987; 724; pak
              Oude rubriekscode: -1.824.513.1
            - Stukken betreffende het opstellen van een toespraak voor de secretaris-generaal F.W. Rutten op de jaarvergadering van het Verbond Nederlandse Groothandel, 1985; 725; omslag
            - Stukken betreffende het laten uitvoeren van een onderzoek naar de groothandel en de logistieke dienstverleners door het Economisch Instituut voor het Midden- en Kleinbedrijf (EIM), 1990 - 1991; 726; omslag
          - Detailhandel en ambacht, -1.824.515
            - Stukken betreffende het opstellen van een rede voor de staatssecretaris Th.M. Hazekamp over het overheidsbeleid met betrekking tot distributievraagstukken tijdens het Nationaal Detailhandelsmarketing Congres, 1979; 727; omslag
            - Stukken betreffende het voeren van overleg met verschillende organisaties, 1979 - 1991; 728 - 737
              Alfabetisch geordend op naam van de organisatie
              - Economisch Instituut voor het Midden- en Kleinbedrijf (EIM) inzake diverse onderwerpen 1979 - 1987, 728; omslag
                Oude rubriekscode: -1.824.515.07
              - Staatssecretaris met het Centraal Bureau Levensmiddelenhandel 1986 - 1987, 729; pak
              - Centrale organisaties in het midden- en kleinbedrijf, het Koninklijk Nederlands Ondernemersverbond (KNOV) en het Nederlands Christelijk Ondernemers Verbond (NCOV) met de staatssecretaris 1985 - 1987, 730; omslag
                Oude rubriekscode: -1.824.515
              - Nederlands Christelijk Ondernemers Verbond (NCOV) inzake de notitie Zelfstandige detailhandel en nieuwe technologieën 1987, 731; omslag
              - Centrale Ondernemersorganisaties in het Midden- en Kleinbedrijf 1982 - 1986, 732 - 733
                - 1982 - 1986, 732; pak
                - 1984 - 1986, 733; pak
              - Koninklijk Nederlands Ondernemersverbond (KNOV) en het Nederlands Christelijk Ondernemersverbond (NCOV) in verband met de verruiming van de Regeling Oriëntatiegesprekken 1991 1990 - 1991, 734; omslag
              - Stichting Ontwikkeling en Sanering inzake het goedkeuren van het bestuursbesluit met betrekking tot bedrijfsbeëindigingshulp 1984 1983 - 1986, 735; omslag
              - Nederlandse Sigarenwinkeliers Organisatie (NSO) inzake strippenkaartenverkoop 1985 - 1987, 736; omslag
                Oude rubriekscode: -1.824.515.663:97
              - Diverse instanties inzake beleidsvoornemens met betrekking tot de toekomst van het Economisch Instituut voor het Midden- en Kleinbedrijf (EIM) 1984 - 1986, 737; omslag
            - Stukken betreffende het voeren van overleg met diverse instanties alsmede het informeren van de Eerste en Tweede Kamer der Staten-Generaal inzake de problematiek detailhandel in aardappelen, groenten en fruit, 1980 - 1987; 738; pak
            - Stukken betreffende het leveren van een bijdrage aan het ontwikkelen van het ontmoedigingsbeleid tabak en het leveren van een bijdrage aan het wetsvoorstel Tabakswet, 1981 - 1986; 739 - 741
              - 1981 - 1986, 739; pak
                97259.1 ( 123.3) Minister van Economische Zaken
              - 1982, 740; pak
              - 1983 - 1986, 741; pak
            - Stukken betreffende het beantwoorden van Kamervragen en anderszins informeren van Kamercommissies en Kamerleden, 1981 - 1991; 742 - 752; 3 pakken en 8 omslagen
              - Het informeren van de Commissie voor Verzoekschriften 1981 - 1989, 742 - 743
                - Inzake een verzoekschrift van de heer A.J. Kerklaan te Schiedam betreffende de beëindiging van de uitkering bedrijfsbeëindigingshulp ten gevolge van de wijziging van de Algemene Ouderdomswet (AOW) 1985 - 1986, 742; omslag
                Oude rubriekscode: -1.824.515.07.SOS
                - De aanvraag in het kader van het Bijstandsbesluit Zelfstandigen van de heer G.A. Tax te Roosendaal 1988 - 1989, 743; omslag
              - Het informeren van de Vaste Commissie Midden- en Kleinbedrijf 1981 - 1991, 744 - 750
                - De aanbevelingen van het Centraal Bureau Levensmiddelenhandel (CBL) naar aanleiding van de brancheverkenning van de levensmiddelendistributie 1981 - 1986, 744; omslag
                Oude rubriekscode: -1.824.515.07.852
                - De ontwikkelingen met betrekking tot de Koninklijke Bijenkorf Beheer (KBB) in het kader van het verlenen van financiële steun 1981 - 1986, 745; pak
                - De bijeenkomst van de Ministeriële Werkgroep voor de Middenstand in het kader van de Benelux-samenwerking 1985 - 1987, 746; omslag
                - Inzake onderdelen van het begrotingsvraagstuk 19.200 hoofdstuk 13, inhoudende de lastenverlichting zelfstandigen zonder personeel, paracommercialisme en de eindrapportage van de Deelprojectgroep getiteld Subsidiestromen Midden- en Kleinbedrijf (MKB) 1985 - 1987, 747; pak
                - Het opnemen van het regeringsstandpunt omtrent het EG (Europese Gemeenschappen) Beleidsprogramma voor het Midden- en Kleinbedrijf in de midden- en kleinbedrijf nota 1987 - 1990, 748; omslag
                - Het onderzoek naar de haalbaarheid van bedrijfsverzorgingsdiensten in het midden- en kleinbedrijf 1988 - 1989, 749; omslag
                - Het beantwoorden van vragen die gesteld zijn tijdens de Uitgebreide Commissievergadering over het midden- en kleinbedrijf gehouden op 11 december 1989 1989 - 1991, 750; omslag
              - Het voorbereiden van de uitgebreide commissie vergaderingen van de Tweede Kamer der Staten-Generaal 1987 - 1989, 751; pak
                Oude rubriekscode: -1.824.515:.07.77
              - Het informeren van de Tweede Kamer der Staten-Generaal inzake het subsidieverzoek van de Bedrijfsregio Den Bosch met betrekking tot het vrouwenproject 1989, 752; omslag
            - Stukken betreffende het toekennen van subsidies aan de Stichting Nederlandse Herstructureringsmaatschappij (NEHEM), 1982 - 1991; 753 - 759
              - Onderzoek in de geluidsdragerbranche ten behoeve van het BIS (bedrijfstakinformatiesysteem) 1982 - 1985, 753; pak
              - Onderzoek naar de structuurverbetering van de Nederlandse houthandel 1982 - 1988, 754; pak
              - Project Structuurverbetering elektrotechnische detailhandel 1983 - 1985, 755; pak
              - Onderzoek naar de structuurverbetering van de sportartikelendetailhandel 1985 - 1986, 756 - 757
                - 1985, 756; pak
                - 1985 - 1986, 757; pak